【裁判字號】    96,上更(一),625
【裁判日期】    970131
【裁判案由】    違反槍砲彈藥刀械管制條例等
【裁判全文】
臺灣高等法院刑事判決             96年度上更(一)字第625號
上  訴  人
即  被  告  丙○○
上  訴  人
即  被  告  甲○○
上  訴  人
即  被  告  乙○○
上列三人共同
指定辯護人  義務辯護人  范晉魁律師
上列上訴人即被告等因違反槍砲彈藥刀械管制條例等案件，不服
臺灣板橋地方法院91年度訴字第1055號，中華民國94年8月16日
第一審判決（起訴案號：臺灣板橋地方法院檢察署90年度偵字第
9049號），提起上訴，本院判決如下：
    主  文
原判決關於丙○○、甲○○、乙○○部分撤銷。
丙○○共同連續未經許可，持有可發射子彈具有殺傷力之改造槍
枝，處有期徒刑年，併科罰金新臺幣玖萬元，罰金如易服勞役
，以新臺幣貳仟元折算壹日。扣案之具有殺傷力之改造八厘米手
槍壹枝（含彈匣壹個，槍枝管制編號：0000000000號）、改造長
槍壹枝（含加裝狙擊鏡壹組，槍枝管制編號：0000000000號）、
90改造手槍壹枝（含彈匣壹個，槍枝管制編號：0000000000號）
、科特45改造手槍壹枝（含彈匣壹個，槍枝管制編號：
0000000000號）、貝瑞塔92改造手槍壹枝（含彈匣壹個，槍枝管
制編號：0000000000號）均沒收。
乙○○意圖供行使之用，而收集偽造之通用紙幣，處有期徒刑
年陸月，扣案之偽造新臺幣仟元紙鈔伍拾張沒收；又未經許可
，持有可發射子彈具有殺傷力之改造槍枝，處有期徒刑壹年肆月
，併科罰金新臺幣肆萬元，罰金如易服勞役，以新臺幣貳仟元折
算壹日。扣案之改造90手槍壹枝（含彈匣壹個，槍枝管制編號：
0000000000號）及制式子彈壹顆均沒收。應執行有期徒刑肆年捌
月，併科罰金新臺幣肆萬元，罰金如易服勞役，以新臺幣貳仟元
折算壹日，扣案之偽造新臺幣仟元紙鈔伍拾張、改造90手槍壹
枝（含彈匣壹個，槍枝管制編號：0000000000號）及制式子彈壹
顆，均沒收。
丙○○被訴持有管制刀械藍波刀部分，免訴。
甲○○無罪。
    事  實
一、丙○○前曾涉犯賭博、違反毒品危害防制條例等案件（於本
    案均不構成累犯），乙○○前曾涉犯妨害自由、竊盜、違反
    肅清煙毒管理條例、違反槍砲彈藥刀械管制條例、傷害、違
    反麻醉藥品管理條例、違反毒品危害防制條例等案件（於本
    案均不構成累犯），王進財前曾涉犯違反毒品危害防制條例
    等案件（於本案不構成累犯），詎均不知警惕：
（一）丙○○未經許可，即基於持有可發射子彈具有殺傷力之改
      造槍枝之概括犯意，先於民國（下同）90年4月24日，在
      其所使用位於臺北縣三重市○○路164、166、168號建築
      工地之地下一樓工寮客廳及其自身房間內，持有具有殺傷
      力之改造八厘米手槍1枝（含彈匣1個，槍枝管制編號：00
      00000000號）、改造長槍1枝（含加裝狙擊鏡1組，槍枝管
      制編號：0000000000號，此部分尚有與另被告王進財共同
      持有之）。嗣於同日晚間10時20分許，為警在上址當場查
      獲，並扣得其所持有之上開改造八厘米手槍1枝、改造長
      槍1枝、藍波刀1把；迨同年5月12日，復承前同一持有可
      發射子彈具有殺傷力之改造槍枝之概括犯意，在上開地下
      一樓工寮內，持有具有殺傷力之90改造手槍1枝（含彈匣1
      個，槍枝管制編號：0000000000號）、科特45改造手槍1
      枝（含彈匣1個，槍枝管制編號：0000000000號）、貝瑞
      塔92改造手槍1枝（含彈匣1個，槍枝管制編號：
      0000000000號），嗣於同日下午4時30分許，再度為警在
      上址當場查獲，並扣得其所持有之上開90改造手槍1枝、
      科特45改造手槍1枝、貝瑞塔92改造手槍1枝。
（二）乙○○意圖供行使之用，於90年4月中旬某日，在臺北縣
      土城市友人住處，收受一真實姓名年籍不詳綽號「建成」
      之友人所交付之偽造新臺幣千元紙鈔54張（其中偽鈔1張
      因印刷不佳，業經乙○○撕毀，亦未扣案），旋置於其隨
      身所攜帶之皮夾內，而收集該等偽造紙鈔；另又未經許可
      ，即基於持有可發射子彈具有殺傷力之改造槍枝及子彈之
      犯意，於90年4月24日，將具有殺傷力之改造90手槍1枝（
      含彈匣1個，槍枝管制編號：0000000000號）及制式子彈
      1顆，置於其所駕駛之車牌號碼GE-6879號自用小客車內右
      前椅座下方，並於同日晚間，將該車駛至上開建築工地前
      停放，而持有該等改造手槍及子彈，嗣於90年4月24日晚
      間10時30分許，為警在該工地當場查獲，並自其車內查扣
      其所持有之上開改造90手槍1枝及制式子彈1顆。
二、案經臺北市政府警察局松山分局先後報請臺灣板橋地方法院
    檢察署檢察官合併偵查起訴。
    理  由
壹、有罪認定事實部分：
一、被告丙○○部分：
    上揭事實一（一）部分，業據被告丙○○於本院審理時坦承
    不諱，並有扣案如事實欄一（一）所載之改造八厘米手槍1
    枝、改造長槍1枝、90改造手槍1枝、科特45改造手槍1枝、
    貝瑞塔92改造手槍1枝可佐，及扣押證明筆錄1份、現場蒐證
    平面圖暨照片1組、實施檢查紀錄暨證物清單1份附卷可稽，
    且該等改造槍枝經先後送請內政部警政署刑事警察局鑑定結
    果，其中改造八厘米手槍1枝（含彈匣1個，槍枝管制編號：
    0000000000號），係P.BERETTA廠半自動手槍製造之玩具槍
    （FS-9708)換裝車通之金屬槍管改造而成，滑套及槍身為金
    屬材質，擊發機械正常，具發射子彈功能，具有殺傷力，改
    造長槍1枝（含加裝狙擊鏡1組，槍枝管制編號：0000000000
    號），係以二氧化碳鋼瓶內氣體為動力之玩具空氣長槍，槍
    管為金屬材質，具木質槍托，經試射測得動能為每平方公分
    22.25焦耳，已達足以穿入人體皮肉層之程度，具有殺傷力
    ，90改造手槍1枝（含彈匣1個，槍枝管制編號：0000000000
    號），係由仿SIGSAUER廠P220型半自動手槍製造之金屬玩具
    手槍更換土造金屬撞針及已貫通之土造金屬槍管改造而成，
    機械性能良好，可供擊發子彈使用，具有殺傷力，科特45改
    造手槍1 枝（含彈匣1個，槍枝管制編號：0000000000號）
    ，係由仿COLT廠半自動手槍製造之金屬玩具手槍更換土造金
    屬撞針及已貫通之土造金屬槍管改造而成，機械性能良好，
    可供擊發子彈使用，具有殺傷力，貝瑞塔92改造手槍1枝（
    含彈匣1個，槍枝管制編號：0000000000號），係由仿
    BERETTA廠M9型半自動手槍製造之金屬玩具手槍更換貫通之
    土造金屬槍管改造而成，機械性能良好，可供擊發子彈使用
    ，具有殺傷力，有該局90年5月16日刑鑑字第57276號鑑驗通
    知書及90年5月21日刑鑑字第66186號鑑驗通知書（影本）各
    1份附卷足憑。從而，本件警方於上開建築工地工寮內所查
    扣之上列改造槍枝，確係具有殺傷力之改造槍枝及管制刀械
    ，足徵被告丙○○之自白與事實相符，本件事證明確，被告
    丙○○之犯行堪予認定。
二、被告乙○○部分：
    上揭事實一（二）部分，業據被告乙○○於警詢、檢察官偵
    查、原審、本院本次審理中坦承不諱（見臺灣板橋地方法院
    檢察署90年度偵字第7862號偵查卷第42頁背面、第44頁背面
    、第132頁、173頁背面、第346頁背面、第372頁、原審91年
    7月2日訊問筆錄第2頁、本院97年1月24日審理筆錄），核與
    證人即本件查獲時亦在現場之被告乙○○前女友謝碧蓮於警
    詢時及原審審理時證述之情節相符（同上偵查卷第46頁背面
    、原審94年2月5日審判筆錄第4頁），並有扣案之上開偽造
    新臺幣千元紙鈔53張可資佐證，而該等紙鈔53張送請中央銀
    行鑑定認均屬偽造，亦有中央印製廠96年11月9日中印發字
    第0960005154號函一紙在卷足考；且該等偽造新臺幣千元紙
    鈔確係自被告乙○○隨身攜帶之皮夾內所查扣者一節，復有
    扣押證明筆錄1份（同上偵查卷第5頁）及查獲現場暨偽鈔照
    片1幀（同上偵查卷第12頁）附卷可稽，益見被告乙○○確
    有意圖供行使之用而收集偽造新臺幣千元紙鈔之情事；又警
    方於上開車牌號碼DE-6879號自用小客車內右前座下方確有
    查扣上開改造手槍及制式子彈一節，亦有扣押證明筆錄1份
    （同上偵查卷第6頁）、查扣現場暨查扣物品照片1幀（同上
    偵查卷竹11頁）附卷可稽，而該枝改造手槍（含彈匣1個，
    槍枝管制編號：0000000000號），係以SIGSAUER廠P220半自
    動手槍製造之玩具槍（FS-9910）換裝車通之金屬管改造而
    成，滑套及槍身為金屬材質，擊發機械正常，具發射子彈功
    能，具有殺傷力，至該顆制式子彈，係口徑0.38吋制式子彈
    ，彈底標記為WIN 380 AUTO，具有殺傷力等節，業經送請內
    政部警政署刑事警察局鑑定屬實，有該局90年5月16日刑鑑
    字第57276號鑑驗通知書1份在卷足憑，堪認該等改造手槍及
    制式子彈確屬槍砲彈藥刀械管制條例所定之可發射子彈具有
    殺傷力之改造槍枝及具有殺傷力之子彈，殆無疑問；足徵被
    告乙○○之自白與事實相符，本件事證明確，被告乙○○之
    犯行堪予認定。
三、論罪科刑部分：
（一）按行為後法律有變更者，依修正前刑法第2條第1項之規定
      ，以適用裁判時法為原則，如行為時法有利於行為人，則
      例外適用行為時法；依修正後刑法第2條第1項規定，以適
      用行為時法為原則，惟如行為後之法律有利於行為人，則
      例外的適用最有利於行為人之法律。本案被告等行為後，
      槍砲彈藥刀械管制條例第8條規定已於94年1月26日經修正
      公布，原第11條條文刪除，並自94年1月28日生效，原第
      11條第4項之法定刑，處1年以上7年以下有期徒刑，併科
      新台幣0000000元以下罰金，修正後第8條第4項則提高為
      處3年以上10年以下有期徒刑，併科罰金新台幣0000000元
      以下罰金。本件被告丙○○、乙○○等未經許可持有可發
      射子彈具有殺傷力之改造槍枝犯行，經比較修正後槍砲彈
      藥刀械管制條例第8條第4項及修正前第11條第4項之規定
      ，以修正前即行為時槍砲彈藥刀械管制條例第11條第4項
      規定之刑罰為輕，依上所述，應適用行為時法，核先敘明
      。
（二）核被告丙○○所為，係犯修正前槍砲彈藥刀械管制條例第
      11條第4項之未經許可持有可發射子彈具有殺傷力之改造
      槍枝罪。被告丙○○與王進財2人間，就改造長槍1枝（含
      加裝狙擊鏡1組，槍枝管制編號：0000000000號）部分，
      具有犯意聯絡與行為分擔，均為共同正犯；又被告丙○○
      於94年4月24日、同年5月12日，先後持有改造槍枝2枝、
      改造槍枝3枝之行為，分別係侵害同一社會法益，均僅成
      立單純1罪；又其先後2次未經許可持有可發射子彈具有殺
      傷力改造槍枝之行為，時間緊接，犯罪構成要件相同，所
      犯罪名又屬同一，顯係基於概括犯意反覆而為，為連續犯
      ，按被告丙○○行為後，刑法第56條連續犯之規定，業於
      94年1月7日修正公布刪除，並於95年7月1日施行，則被告
      丙○○之犯行，因行為後刑法業已刪除連續犯之規定，此
      刪除雖非犯罪構成要件之變更，但顯已影響行為人刑罰之
      法律效果，自屬法律有變更，依新法第2條第1項規定，比
      較新、舊法結果，仍應適用較有利於被告之行為時法即舊
      法論以連續犯（最高法院95年第8次刑事庭會議決議參照
      ）。
（三）核被告乙○○所為，係犯刑法第196條第1項後段之意圖供
      行使之用而收集偽造之通用紙幣罪、修正前槍砲彈藥刀械
      管制條例第11條第4項之未經許可持有可發射子彈具有殺
      傷力之改造槍枝罪及同條例第12條第4項之未經許可持有
      子彈罪；其同時未經許可持有可發射子彈具有殺傷力之改
      造槍枝罪及未經許可持有子彈行為，係以一行為而觸犯二
      罪名，為想像競合犯，應依刑法第55條前段規定，從一重
      之未經許可持有可發射子彈具有殺傷力之改造槍枝罪處斷
      ；至其所犯上開意圖供行使之用而收集偽造之通用紙幣、
      未經許可持有可發射子彈具有殺傷力之改造槍枝二罪間，
      犯意各別，行為互殊，應分論併罰。
四、原審本同上見解，對被告丙○○、乙○○等予以論罪科行，
    固非無見。惟查：1.被告丙○○持有藍波刀1把部分，因藍
    波刀已非管制刀械（詳下述），原審就此部分逕予論罪科刑
    ，顯有未洽；2.原審以被告丙○○犯後飾詞狡辯犯行態度不
    佳，以被告丙○○未經許可，持有可發射子彈具有殺傷力之
    改造槍枝，論處有期徒刑3年6月，然查被告丙○○於本院訊
    問及審理中均坦認犯行，態度尚稱良好；3.原判決對於被告
    丙○○、乙○○等所處之併科罰金刑易服勞役之折算標準，
    未及比較刑法修正前後之相關規定（詳如下述），逕依修正
    前之刑法第42條第2項之規定，諭知折算之標準，亦有未洽
    ；另原審就被告乙○○意圖供行使之用而收集偽造之通用紙
    幣部分，究係如何認定被告乙○○所收集之紙鈔俱屬偽造一
    端，並未於理由欄內論述其所憑之依據，亦嫌理由欠備。被
    告丙○○、乙○○等上訴意旨求予輕判，雖均無理由，然原
    判決既有上述不當，乃屬無可維持，應由本院將原判決關於
    被告丙○○、乙○○部分予以撤銷改判。爰審酌被告丙○○
    、乙○○等之犯罪動機、目的、手段、品行、智識程度，及
    被告丙○○、乙○○非法持有可發射子彈具有殺傷力之改造
    槍枝，均對社會治安危害甚大，及被告丙○○、乙○○犯罪
    後坦認犯行之犯罪後態度等一切情狀，分別量處如主文第2
    、3項所示之刑。另按刑法第2條第1項規定：「行為後法律
    有變更者，適用行為時之法律。但行為後之法律有利於行為
    人者，適用最有利於行為人之法律」。另按有關罰金易服勞
    役部分，按修正前刑法第42條第2項前段規定：「易服勞役
    以1元以上3元以下折算1日。」而依修正前罰金罰鍰提高標
    準條例第2條前段規定，就其原定數額提高為100倍折算1日
    ，則本件被告丙○○、乙○○等有關罰金易服勞役部分折算
    標準，在刑法修正前應以銀元300元折算1日，即新台幣900
    元折算1日。惟95年7月1日修正公布施行之刑法第42條第3項
    前段規定：「易服勞役以新台幣1000元、2000元或3000 元
    折算1日。」，被告等所應併科罰金而易服勞役部分，經比
    較之結果以新法對被告丙○○、乙○○有利，則應依修正後
    刑法第2條第1項但書規定，適用修正後刑法第42條第3項前
    段規定，爰均諭知併科罰金易服勞役部分以新台幣2000元折
    算1日。另刑法第51條第5款之部分，已自「宣告多數有期徒
    刑者，於各刑中之最長期以上，各刑合併之刑期以下，定定
    其刑期。但不得逾20年」，修正為「宣告多數有期徒刑者，
    於各刑中之最長期以上，各刑合併之刑期以下，定定其刑期
    。但不得逾30年」，是此部分自以修正前之刑法第51條第5
    款之規定較有利於被告乙○○；爰依修正前之刑法第51條第
    5款之規定，定被告乙○○應執行之刑。
五、本案沒收情形，分述如下：
（一）被告丙○○部分：
      如事實欄一（一）所載之改造八厘米手槍1枝（含彈匣1個
      ，槍枝管制編號：0000000000號）、改造長槍1 枝（含加
      裝狙擊鏡1組，槍枝管制編號：0000000000 號）、90改造
      手槍1枝（含彈匣1個，槍枝管制編號：0000000000號）、
      科特45改造手槍1枝（含彈匣壹個，槍枝管制編號：00000
      00000號）、貝瑞塔92改造手槍1枝（含彈匣壹個，槍枝管
      制編號：0000000000號），均屬本件警方查獲被告丙○○
      時所查扣之違禁物，已詳如上述，爰均依刑法第38條第1
      項第1款規定宣告沒收。
（二）被告乙○○部分：
      如事實一（二）所載之偽造新臺幣千元紙鈔53張，係本件
      警方查獲被告乙○○時所查扣之偽造通用紙幣，已如上述
      ，爰依刑法第200條規定宣告沒收；又如事實一（二）所
      載之改造90手槍1枝（含彈匣壹個，槍枝管制編號：
      0000000000號）及制式子彈1 顆，均係本件警方查獲被告
      乙○○時所查扣之違禁物，亦已如上述，爰均依刑法第38
      條第1項第1款規定宣告沒收。
貳、免訴之部分：
一、公訴意旨另以：被告丙○○未經許可，於90年4月24日，在
    其所使用位於臺北縣三重市○○路164、166、168號建築工
    地之地下一樓工寮客廳及其自身房間內，基於持有管制刀械
    之犯意，持有管制刀械藍波刀1把，嗣於同日晚間10時20分
    許，為警在上址當場查獲，並扣得其所持有之藍波刀1把。
    因認被告丙○○此部分涉犯修正前槍砲彈藥刀械管制條例第
    14條第3項之未經許可持有刀械罪云云。
二、按案件有犯罪後法律已廢止其刑罰之情形者，應諭知免訴之
    判決，刑事訴訟法第302條第4款定有明文。
三、查，藍波刀固經內政部警政署於81年8月10日以（81）台內
    警字第8182281號公告查禁，原屬槍砲彈藥刀械管制條例所
    管制之刀械，惟內政部警政署已於90年11月20日以（90）台
    內警字第9081483號公告廢上前開公告，而取消對藍波刀之
    查禁管制，此分別有各該公告附卷可查。是藍波刀既已經內
    政部警政署公告取消查禁管制，則藍波刀顯已於90年11月20
    日起非屬槍砲彈藥刀械管制條例所管制之刀械。被告丙○○
    上述行為後，法律已廢止其刑罰，揆諸上開規定，本件被告
    丙○○被訴違反修正前槍砲彈藥刀械管制條例第14條第3項
    之未經許可持有刀械罪部分，應為免訴之諭知。
參、無罪部分：
一、公訴意旨略以：被告甲○○為被告丙○○之妻，未經允許，
    於90年6月29日17時，在臺北縣三重市○○路108巷6號4樓住
    處之地下室停車場倉庫置物箱內，經警查獲持有改造金屬子
    彈成品5顆，因認被告甲○○涉犯修正前槍砲彈藥刀械管制
    條例第11條第4項之罪云云。
二、本院按犯罪事實應依證據認定之，無證據不得推定其犯罪事
    實。又不能證明被告犯罪者，應諭知無罪之判決，刑事訴訟
    法第154條、第301條第1項分別定有明文。又事實之認定，
    應憑證據，如未能發現相當證據，或證據不足以證明，自不
    能以推測或擬制之方法，為裁判基礎（最高法院40年台上字
    第86號判例參照）；而認定犯罪事實所憑之證據，雖不以直
    接證據為限，間接證據亦包括在內，然而無論直接證據或間
    接證據，其為訴訟上之證明，須於通常一般之人均不致有所
    懷疑，而得確信其為真實之程度者，始得據為有罪之認定，
    倘其證明尚未達到此一程度，而有合理之懷疑存在而無從使
    事實審法院得有罪之確信時，即應由法院為諭知被告無罪之
    判決（最高法院76年台上字第4986號判例參照）。
三、訊據被告甲○○就員警在其臺北縣三重市○○路108巷6號4
    樓住處之地下室停車場倉庫置物箱內，查獲持有改造金屬子
    彈成品5顆之事實固不諱言，惟堅決否認有何違反修正前槍
    砲彈藥刀械管制條例第11條第4項犯行，辯稱：伊不知道那
    個東西等語。
四、公訴人認被告甲○○涉有違反修正前槍砲彈藥刀械管制條例
    第11條第4項罪嫌，無非以上開改造金屬子彈成品5顆，係員
    警當場查獲為其主要論據。
五、然查：
（一）本件上開改造金屬子彈成品5顆，固係員警在被告甲○○
      臺北縣三重市○○路108巷6號4樓住處之地下室停車場倉
      庫置物箱內查獲，此有搜索扣押證明筆錄1份、現場照片8
      幀附卷可稽（見90年度偵字第11194號偵查卷第4頁、第9
      至12頁）；且警方所查扣之改造金屬子彈（金屬彈殼加裝
      直徑9mm之土造子金屬彈頭改造而成者），經送請內政部
      警政署刑事警察局鑑定試射結果，可擊發，具有殺傷力等
      節，亦有該局90 年7月9日刑鑑字第113832號鑑驗通知書1
      紙在卷足憑，堪認該改造金屬子彈確屬槍砲彈藥刀械管制
      條例所定具有殺傷力之子彈，此等部分固無疑義。
（二）被告甲○○自警詢、檢察官偵查、原審、本院前審、本審
      審理中，均否認知悉有上述扣案子彈之存在。參以上揭之
      現場照片8幀所示，本件員警所查獲之處所係在被告甲○○臺北縣三重市○○路108巷6號4樓住處之地下室停車場
      倉庫置物箱內，查該處係大樓之地下室停車場，供該大樓
      住戶停車之用，核其性質要屬一開放之空間，易言之，被
      告甲○○對於該一處所並無絕對之管領力，被告甲○○以
      外人亦非不得而入，則在該處所查獲之扣案子彈，確否係
      被告甲○○所持有，恆屬高度有疑。
（三）再者，被告甲○○之夫即被告丙○○即犯有槍砲彈藥刀械
      管制條例第11條第4項之未經許可持有可發射子彈具有殺
      傷力之改造槍枝罪，業如前述，是本件此部分之扣案子彈
      ，論理上不能排除係被告丙○○所持有置於他處，未與上
      述被告丙○○扣案之槍枝一併為警查扣，而於被告丙○○
      被羈押後，員警再前往搜索查獲之可能性。
（四）再參以本件此部分子彈查獲之處所為被告甲○○上開住處
      地下室停車場倉庫置物箱內，一個置有音響插頭及其他物
      品之塑膠盒內，此有上揭現場照片可證；由該等照片可見
      ，本件此部分之扣案子彈與其他物品混雜置於該塑膠盒內
      ，並不易區別塑膠盒內所置放之物品究係為何。
（五）綜上所述，被告甲○○辯稱其對於此部分之扣案子彈並不
      知情等語，要與日常事理無所違背，非不能採信。
六、此外復查無其他積極證據足資證明被告甲○○有何違反修正
    前槍砲彈藥刀械管制條例犯行，是不能證明被告甲○○此部
    分犯罪，爰應為其無罪之諭知。
七、原審就卷存各項證據未詳予勾稽，即遽為被告甲○○有罪之
    諭知，並予科刑，顯有未當，被告甲○○上訴意旨，就此指
    摘原判決不當，求予撤銷改判，為有理由，應由本院將被告
    甲○○部分撤銷，另為被告甲○○無罪之諭知。
據上論斷，應依刑事訴訟法第369條第1項前段、第364條、第299
條第1項前段、第301條第1項前段、第302條第4款、修正前槍砲
彈藥刀械管制條例第11條第4項，槍砲彈藥刀械管制條例第12條
第4項、刑法第11條前段、第2條第1項、第28條、修正前刑法第
56條、刑法第196條第1項、第55條、修正前刑法第41條第1項前
段、刑法第42條第3項、修正前刑法第51條第5款、第7款、第200
條、第38條第1項第1款，修正前罰金罰鍰提高標準條例第2條，
現行法規所定貨幣單位折算新臺幣條例第2條，判決如主文。
本案經檢察官游明仁到庭執行職務。
中    華    民    國    97    年    1    月    31    日
                  刑事第二十庭審判長法  官  楊貴雄
                                    法  官  林立華
                                    法  官  林銓正
以上正本證明與原本無異。
如不服本判決，應於收受送達後10日內向本院提出上訴書狀，其
未敘述上訴之理由者並得於提起上訴後10日內向本院補提理由書
（均須按他造當事人之人數附繕本）。
                                    書記官  陳玲憶
中    華    民    國    97    年    2     月    1     日
附錄：本案論罪科刑法條
槍砲彈藥刀械管制條例第12條第4項
未經許可，持有、寄藏或意圖販賣而陳列子彈者，處5年以下有
期徒刑，併科新台幣300萬元以下罰金。
中華民國刑法第196條第1項
（行使收集或交付偽造變造通貨、幣券罪）
行使偽造、變造之通用貨幣、紙幣、銀行券，或意圖供行使之用
而收集或交付於人者，處3年以上10年以下有期徒刑，得併科5千
元以下罰金。


司法院資訊處製作；財團法人民間司法改革基金會備份。
